# 哪位老师有只对利润表审计的模板？

提问人：patchama 时间：2011-02-15 16:41:47
现在接受一家公司委托对另外一家公司的一个月的利润表进行审计，有哪位老师有这样的报告模板？

回答人：chenyiwei
请自行根据 1601 号审计准则及其指南中“对财务报表组成部分出具的审计报告”的格式草拟。

回答人：chenyiwei
回复 藤椅 patchama 的帖子一般做法： 1 、公司基本情况，多数是披露完整的。事实上这部分内容如果不是首次撰写，一般沿用以往年报的写法即可，工作量并不大。 2 、主要会计政策和会计估计通常都会同时影响资产负债表和利润表，所以最好是披露完整。 3 、关联方、或有事项、期后事项等是否需要披露，取决于报表使用者的要求。但如果不作披露的，应当在附注的“财务报表的编制基础”部分中明确说明未披露这些内容，以及管理层认为无需披露这些内容的理由，必要时对报表使用者的范围和用途加以限定。

回答人：chenyiwei
回复 报纸 liaowenjia 的帖子 1 、意见段的表述请参考 1601 号准则指南。 2 、一般不用。 3 、附注披露的程度与报表使用人协商确定。